臺灣新北地方法院民事裁定　　　　　　 110年度補字第1613號
原　　　告　劉佩玲　



被　　　告　王慧茹　

上列兩造間請求遷讓房屋等事件，本院裁定如下：
    主  文
原告應於收受本裁定送達後七日內，具狀補正具體明確之訴訟標
的、應受判決事項之聲明，及查報本件訴訟標的價額，並繳納裁
判費，逾期未補正，即駁回原告之訴。
    理  由
一、按起訴，應以訴狀表明下列各款事項，提出於法院為之：一
    、當事人及法定代理人。二、訴訟標的及其原因事實。三、
    應受判決事項之聲明；當事人書狀，應記載當事人姓名及住
    所或居所；民事訴訟法第244 條第1 項、第116 條第1 項第
    1 款分別定有明文。又應受判決事項之聲明必須明確一定，
    此乃起訴必備之程式（參照最高法院76年度台上字第2059號
    判決意旨）。次按提起民事訴訟，應依民事訴訟法第1 編第
    3 章第1 節、第2 節之規定繳納裁判費，此亦為起訴必須具
    備之程式。復按原告之訴，有起訴不合程式或不備其他要件
    之情形者，依其情形可以補正，經審判長定期間命其補正而
    不補正者，法院應以裁定駁回之，民事訴訟法第249 條第1
    項第6 款亦有明文規定。
二、經查，本件原告提起訴訟，並未於民事起訴狀具體載明應受
    判決事項之聲明，即其訴之聲明有不明確之情事，致本院無
    從依原告起訴狀記載內容得知原告欲請求判決之結果及核定
    訴訟標的價額，以裁定命原告補繳裁判費。茲依民事訴訟法
    第249 條第1 項但書規定，限原告於收受本裁定送達後7 日
    內補正如主文所示事項，並按上列訴訟標的價額依民事訴訟
    法第1 編第3 章第1 節、第2 節規定補繳裁判費，逾期未補
    正，即駁回其訴。
三、次按起訴，應以訴狀表明訴訟標的及其原因事實，民事訴訟
    法第244 條第1 項第2 款定有明文。所謂訴訟標的，係指為
    確定私權所主張或否認之法律關係，欲法院對之加以裁判者
    而言。而法律關係，乃法律所定為權利主體之人，對於人或
    物所生之權利或義務關係。如為給付之訴，在實體法上須以
    可以作為請求權基礎之完全性條文（具備構成要件及法律效
    果之法條），或基於某契約所得請求給付之權利，始足當之
    。查原告於起訴狀內並未表明本件起訴請求遷讓及出售房屋
    之「訴訟標的」（請求權基礎）為何，應予補正以資特定，
    並應記載合於該訴訟標的（請求權基礎）所由發生之具體原
    因事實。
四、另倘若原告係欲請求變價分割兩造共有之位於新北市○○區
    ○○路0 段00巷0 弄00號9 樓房屋（下稱系爭房地），其訴
    訟標的價額應以原告因分割所受利益之價額為準。經本院依
    職權查詢內政部不動產交易實價查詢服務網最新鄰近房地交
    易價格約為每平方公尺新臺幣（下同）478,129 元，則本件
    起訴時系爭房地交易價格約為51,288,898元【計算式：（總
    面積93.40 ㎡＋陽台13.87 ㎡）×平均交易單價478,129 元
    ＝51,288,898元，元以下四捨五入，下同】，依此計算，則
    原告因分割所受之利益應為25,644,449元【計算式：51,288
    ,898元×原告權利範圍1/2 ＝25,644,449元】，故本件訴訟
    標的價額經核定為25,644,449元，應徵收第一審裁判費237,
    720 元。
五、茲依民事訴訟法第249 條第1 項但書之規定，限原告於收受
    本裁定送達後7 日內，應向本院陳報具狀補正具體明確之訴
    訟標的、應受判決事項之聲明，及訴訟標的價額，並依民事
    訴訟法第77條之13之規定繳納裁判費。若原告逾期未陳報，
    即應於收受本件裁定送達7 日內繳納上開裁判費237,720 元
    ，逾期不繳，即駁回原告之訴，特此裁定。
中    華    民    國   110    年    11    月    2     日
                  民事第七庭    法  官  謝宜雯
以上正本證明與原本無異
如不服本裁定關於訴訟標的價額之核定，得於收受裁定正本後10
日內向本院提出抗告狀，並繳納抗告裁判費新臺幣1,000 元整。
中    華    民    國   110    年    11    月    2     日
                                書記官  劉德玉